# 请教陈版，关于提前终止租赁时，装修款的处理。

提问人：anand 时间：2023-05-26 10:57:32
请教陈版，A公司租赁厂房进行正常的经营生产，租赁时进行了装修，装修款计入长期待摊费用。由于自身经营计划改变，现在公司想停租，停租后，由子公司B继续租赁，A公司将厂房内自有设备出售给B公司，出售设备时，装修款能否一起打包出售？如果可以，是否还需评估？账务处理时，是否可以将长期待摊费用账面价值与收到的价款差额计入资产处置收益？

回答人：chenyiwei
1 、装修也可以一并作价转移给后续租户（子公司B）。如果B是全资子公司，也可以不进行评估，直接按账面价值转让；如果B是非全资子公司，则需对拟转让的设备和装修进行评估，按评估值为基础作价转让。
2 、账务处理时，可以将长期待摊费用账面价值与收到的价款差额计入资产处置收益。